# 股票期权

提问人：cpab 时间：2018-02-28 00:26:31
上市公司授于员工股票期权，股票期权激励计划的股票来源为公司向激励对象定向发行公司股票。 公司拟向激励对象发行 1000 万股的股票期权，可行权期内，若达到本计划规定的行权条件，激励对象获授的股票期权可在授予日起满 12 个月后的未来 48 个月内，分三批行权。 授予的股票期权的行权价格为 12 元/股。股票期权的行权价格取下列两个价格中的较高者，本激励计划草案公布前 1 个交易日的公司股票交易均价，本激励计划草案公布前 20 个交易日的公司股票交易均价。 请教： 在计算股份支付总费用时，计算授予日期权的公允价值，期权由于没有市场价，故只能按模型估值。常用的是Black-Scholes模型来计算公司在授于日每股净资产的公允价值。股份支付的总费用=（是用模型计算的每股净资产的公允价值—股票期权的行权价格）*授于的股数，是这样计算的吗？我觉得授于日按模型计算的每股净资产的公允价值与未来1-3年职工可行权时点，不是一个时点的值，两者这样减，对吗？谢谢！

回答人：chenyiwei
股份支付的总费用=用模型计算的每份期权于授予日的公允价值*授于的期权份数。如可能还可以依据预计离职率等参数调整。因为权益工具的后续公允价值变动是不确认的，所以按授予日时点的公允价值计量股份支付费用，后续除非发生条款和条件修改等特殊情形，否则不再调整。

提问人：cpab 时间：2018-02-28 09:01:03
用模型计算的每份期权于授予日的公允价值是否等于=Black-Scholes模型模型计算的授于日公司每股股票的市价-股票期权的授于价格。 对于时间价值，由于只有 3 年，也可简化处理，忽略不计。 我的想法，对吗？谢谢！

回答人：chenyiwei
你的第一句理解基本合理。第二点则要看影响重要性，很多情况下 3 年的时间价值的影响不能说不重大了。